【裁判字號】    99,上易,2512
【裁判日期】    991116
【裁判案由】    竊盜
【裁判全文】
臺灣高等法院刑事判決                99年度上易字第2512號
上  訴  人
即  被  告  甲○○
上列上訴人因竊盜案件，不服臺灣桃園地方法院99年度易字第78
3號，中華民國99年10月8日第一審判決（起訴案號：臺灣桃園地
方法院檢察署99年度速偵字第140號），提起上訴，本院判決如
下：
    主  文
上訴駁回。
    理  由
一、按不服地方法院之第一審判決而上訴者，應向管轄第二審之
    高等法院為之。上訴書狀應敘述具體理由。上訴書狀未敘述
    上訴理由者，應於上訴期間屆滿後20日內補提理由書於原審
    法院，逾期未補提者，原審法院應定期間先命補正。第二審
    法院認為上訴書狀未敘述理由或上訴有第362 條前段之情形
    者，應以判決駁回之。但其情形可以補正而未經原審法院命
    其補正者，審判長應定期間先命補正。刑事訴訟法第361 條
    、第367 條，分別定有明文。所謂不服第一審判決之具體理
    由，必係依據卷內既有訴訟資料或提出新事證，指摘或表明
    第一審判決有何採證認事、用法或量刑等足以影響判決本旨
    之不當或違法，而構成應予撤銷之具體事由，始克當之（例
    如：依憑證據法則具體指出所採證據何以不具證據能力，或
    依憑卷證資料，明確指出所為證據證明力之判斷如何違背經
    驗、論理法則）；倘僅泛言原判決認定事實錯誤、違背法令
    、量刑失之過重或輕縱，而未依上揭意旨指出具體事由，或
    形式上雖已指出具體事由，然該事由縱使屬實，亦不足以認
    為原判決有何不當或違法者（例如：對不具有調查必要性之
    證據，法院未依聲請調查亦未說明理由，或援用證據不當，
    但除去該證據仍應為同一事實之認定），皆難謂係具體理由
    ，俾與第二審上訴制度旨在請求第二審法院撤銷、變更第一
    審不當或違法之判決，以實現個案救濟之立法目的相契合，
    並節制濫行上訴（最高法院97年度臺上字第892 號判決參照
    ）。是以上訴人之上訴書狀或補提之上訴理由書，雖有敘述
    上訴理由，惟並未具體敘述第一審判決有上述違法、不當情
    形，即與未敘述具體理由無異，其所為上訴，即不符合上訴
    之法定要件。
二、本件上訴人即被告甲○○不服原判決，提起上訴，上訴狀理
    由略以：被告因剛結婚，家中經濟由被告獨自上班賺取，太
    太身體不好，爺爺每月需至醫院定期檢查，奶奶長期臥病在
    床，被告有悔過之意，請准予易科罰金與緩刑云云。
三、經查：
(一)原判決係認定：被告甲○○前因強盜等案件，經原審法院以
    91年度少訴字第3號刑事判決判處應執行有期徒刑7年確定，
    於民國93年4月20日入監執行，至97年8月25日縮刑假釋出獄
    ，迄98年12月7日假釋期滿（羈押折抵238日），假釋未經撤
    銷，所餘刑期以已執行論而執行完畢（構成累犯）。詎其猶
    不知悔改，復意圖為自己不法之所有，於99年4月17日晚上
    11時許，攜帶客觀上足以對人之生命、身體、安全構成威脅
    ，長約18.5公分金屬製具有危險性之兇器扳手1支，在桃園
    縣大園鄉航空城附近之某停車場內，持前開扳手竊取乙○○
    所有之車牌號碼MK -2976號自用小客車車牌2 面，得手後逃
    逸，並將所竊得之上開車牌2面，懸掛在其所使用原車牌號
    碼6P-3239號自用小客車上。嗣於99年4月19 日凌晨1時40分
    許，甲○○駕駛懸掛上開竊得車牌之自用小客車，行經桃園
    縣中壢市○○路與松勤街口，為警攔檢當場查獲等情，業據
    被告於警詢、偵查及原審審理時坦承不諱，核與被害人乙○
    ○於警詢時證述之情節相符，並有贓物領據、桃園縣政府警
    察局車輛尋獲輸入單（汽牌2面）、失車案件基本資料、查
    獲場場之照片等資料足資佐證，足認被告前開自白與事實相
    符，堪以採信。查被告行為時所攜帶之扳手1支，係長約
    18.5公分質地堅硬之金屬製品，業據被告供承在卷，客觀上
    足以危害他人生命、身體之安全，自屬兇器無疑。核被告所
    為，係犯刑法第321條第1項第3款之攜帶兇器竊盜罪。查被
    告前有如事實欄一所載犯罪科刑及執行完畢之紀錄，此有本
    院被告前案紀錄表在卷可按，其前受有期徒刑執行完畢，於
    5 年內故意再犯本件有期徒刑以上之罪，為累犯，應依刑法
    第47條第1項之規定加重其刑。爰審酌被告之素行，所犯竊
    盜案件之犯罪情節、所竊得之財物、被害人受損之程度，兼
    衡其犯後坦承犯行，態度尚屬良好等一切情狀，量處有期徒
    刑七月等語。從形式上觀察，原判決認事用法並無違誤，量
    刑亦稱妥適。
(二)被告所犯刑法第321條加重竊盜罪，其法定最輕本刑為有期
    徒刑6月以上之罪，且被告為累犯，依刑法第47條規定加重
    其刑之結果，依法不得諭知易科罰金，亦不符合緩刑之條件
    ，被告上訴意旨請求重新判決，使其得易科罰金、緩刑宣告
    云云，顯屬對法律有所誤解。另被告之家況，固值同情，惟
    亦非合法上訴依據。
(三)綜上，被告上揭上訴理由，顯未依據卷內既有訴訟資料或提
    出新事證，指摘或表明第一審判決有何採證認事、用法或量
    刑等足以影響判決本旨之不當或違法，而構成應予撤銷之具
    體事由，揆諸上開法條規定及最高法院判決意旨，難認上訴
    合法，應予駁回，並不經言詞辯論。
據上論斷，依刑事訴訟法第367條前段、第372條，判決如主文。
中    華    民    國    99    年    11    月    16    日
                  刑事第十八庭審判長法  官  吳鴻章
                                    法  官  曾淑華
                                    法  官  汪梅芬
以上正本證明與原本無異。
不得上訴。
                                    書記官  劉寶鈴
中    華    民    國    99    年    11    月    16    日

司法院資訊處製作；財團法人民間司法改革基金會備份。
